【裁判字號】    99,上易,530
【裁判日期】    990531
【裁判案由】    侵占
【裁判全文】
臺灣高等法院刑事判決                 99年度上易字第530號
上  訴  人
即  被  告  甲○○原名為施羿.
上列上訴人因侵占案件，不服臺灣臺北地方法院98年度易字第20
06號，中華民國98年12月31日第一審判決（起訴案號：臺灣臺北
地方法院檢察署98年度偵字第10692號、第10819號），提起上訴
，本院判決如下：
    主  文
上訴駁回。
    事  實
一、甲○○（原名施羿安）原為統一大飯店股份有限公司（址設
    臺北市○○區○○街36號，下稱統一飯店）之職員，負責各
    往來旅行社旅客住宿餐費之收取，係從事收款業務之人，竟
    意圖為自己不法之所有，基於業務侵占之犯意，分別為下列
    業務侵占犯行：
（一）民國98年2月27日，指示身心康泰旅行社股份有限公司（
      址設臺北市○○○路○段51號2樓，下稱身心康泰旅行社）
      職員匯款，收取該旅行社旅客住宿統一飯店之費用新臺幣
      （下同）69,850元，將之存入甲○○個人之新光銀行林森
      北分行0000000000000號帳戶，供己私人花用。
（二）98年3月5日，向開發旅行社股份有限公司（址設臺北市○
      ○○路○段184號5樓，下稱開發旅行社）收取該旅行社支
      付旅客住宿統一飯店費用之發票人為永恒旅行社有限公司
      、票載日為98年3月10日、面額為150,000元、付款銀行為
      日商瑞穗實業銀行之支票，及發票人為開發旅行社、票載
      日為98年3月10日、面額為110,700元、付款銀行為日商瑞
      穗實業銀行之支票各乙紙（票面金額合計260,700元），
      將之一併侵占入己後存入上述帳戶交換提領，嗣因該等支
      票經掛失止付而未獲兌現。
（三）98年3月6日，指示鴻運旅行社股份有限公司（址設臺北市
      ○○路185號12樓之1，下稱鴻運旅行社）職員匯款，收取
      該旅行社旅客住宿統一飯店費用80,000元，將之存入上述
      帳戶，供己私人花用。
二、迄於98年3月上旬某日，統一飯店之實際負責人乙○○查覺
    帳目有異，始查獲上情。
三、案經被害人統一飯店代表人焦彥融委由告訴代理人乙○○訴
    請及臺北市政府警察局中山分局報告偵辦。
    理  由
一、本件上訴人即被告施羿安經本院合法傳喚，無正當理由未到
    庭，被告於原審準備程序、審理時均對如事實欄所載業務侵
    占犯行坦承不諱（見原審卷第30頁背面、第59頁），並有身
    心康泰旅行社住宿費用明細表影本（見臺灣臺北地方法院檢
    察署98年度他字第3342號偵查卷第8頁上方）、臺北富邦銀
    行匯款委託書（見同上偵查卷第8頁下方）、開發旅行社住
    宿費用明細表（見同上偵查卷第9頁）、被告通知鴻運旅行
    社匯款帳戶傳真單（見同上偵查卷第6頁）、鴻運旅行社電
    子轉帳明細影本（見同上偵查卷第5頁）、鴻運旅行社住宿
    費用明細表影本（見同上偵查卷第7頁）、臺灣新光商業銀
    行林森北路分行98年4月23日函暨0000-00-000000-0號帳戶
    開戶資料及交易明細表（見臺灣臺北地方法院檢察署98年度
    偵字第10819號偵查卷第3頁至第9頁）、票號0000000000號
    支票影本、臺灣票據交換所退票理由單影本、掛失止付票據
    提示人資料查報表影本、票據掛失止付通知書影本、遺失票
    據申報書影本（見臺灣臺北地方法院檢察署98年度偵字第10
    692號偵查卷第11頁至第19頁）等件在卷可佐，足徵被告之
    任意性自白與事實相符，被告犯行堪以認定，應依法論科。
二、核被告如事實欄所載三次業務侵占犯行，均係犯刑法第336
    條第2項之業務侵占罪。被告先後三次犯行，犯意各別，行
    為互殊，應分論併罰。原審以被告已於準備程序及審理中對
    被訴犯罪事實坦承不諱，經原審法官告知簡式審判程式之旨
    ，並聽取檢察官、被告之意見後，裁定改依簡式審判程序進
    行審理，並據上述事實認定及論罪法條之適用，審酌被告不
    循正當途徑賺取財物，竟圖不勞而獲，破壞僱傭之信賴關係
    ，並影響社會經濟交易安全，雖未賠償告訴人所受損害，惟
    坦承犯行，犯後態度尚可，兼衡被告智識程度及所侵占金額
    、犯罪動機、目的、手段、生活狀況等一切情狀，量處被告
    3次業務侵占罪犯行各有期徒刑7月，應執行有期徒刑10月。
    經核原審認事用法，均無違誤，量刑亦屬妥適。
三、被告提起上訴，上訴意旨雖陳稱其已與告訴代理人乙○○商
    洽和解事宜，請求更為緩刑、易科罰金或易服勞役之判決云
    云，然本院傳喚乙○○到庭表示意見，其陳稱：「被告都在
    騙人，沒有誠意，地院也等他2、3次，對方開口說要和解，
    但都只提5千、1萬元的數額，到現在也沒拿出1毛錢」等語
    （見本院99年5月19日審判筆錄第4頁），被告空言陳稱其將
    與告訴人簽立和解書云云，顯屬無據，亦無從推翻原審所為
    之事實認定與判決結果，被告提起上訴，請求改為輕判，為
    無理由，應予駁回。
四、被告經合法傳喚，無正當理由不到庭，爰依刑事訴訟法第37
    1條規定，不待其陳述逕行判決。
據上論斷，應依刑事訴訟法第368條、第371條，判決如主文。
本案經檢察官劉異海到庭執行職務。
中    華    民    國    99    年     5    月    31    日
                 刑事第十三庭  審判長法  官  曾德水
                                     法  官  遲中慧
                                     法  官  陳恆寬
以上正本證明與原本無異。
不得上訴。
                                     書記官  黃家麟
中    華    民    國    99    年    6     月    4     日
附錄本案論罪科刑法條全文
刑法第336條第2項
對於業務上所持有之物，犯前條第1項之罪者，處6月以上5年以
下有期徒刑，得併科3千元以下罰金。

司法院資訊處製作；財團法人民間司法改革基金會備份。
